【裁判字號】    90,易,478
【裁判日期】    900410
【裁判案由】    賭博
【裁判全文】
臺灣高雄地方法院刑事判決                            九十年度易字第四七八號
    公  訴  人  臺灣高雄地方法院檢察署檢察官
    被      告  乙○○
右列被告因賭博案件，經檢察官聲請簡易判決處刑（八十九年度偵字第二七一七二號
），經本院高雄簡易庭認不宜依簡易判決處刑，簽移本院依通常程序審判，本院判決
如左：
    主  文
乙○○連續意圖營利，供給賭博場所，處拘役伍拾日，如易科罰金，以佰元折算壹
日。
扣案之麻將牌貳付、骰子陸粒、搬風球貳粒、抽頭金新台幣肆佰元均沒收。
    事  實
一、乙○○基於意圖營利之概括犯意，自民國八十九年十一月二十九日起至同年十一
    月三十日止，連續將位於高雄市○鎮○○○路一一一號其所經營之金典咖啡ＳＨ
    ＯＰ作為賭博場所，並提供所有之麻將、骰子及搬風球為賭具供不特定多數人賭
    博財物，約定抽頭方法為自摸者每次給付抽頭金新台幣（下同）二百元，每四圈
    以抽頭六百元為限，藉此營利。嗣於八十九年十一月三十日二十時五十分許，適
    有賭客壬○○、庚○○、戊○○、甲○○、辛○○、丙○○、丁○○、己○等人
    在上址以麻將之方式分成二桌賭博財物時，為警當場查獲，並扣得賭具麻將二付
    、骰子六粒、搬風球二粒、賭金一萬五千四百元及抽頭金四百元。
二、案由高雄市政府警察局前鎮分局移送臺灣高雄地方法院檢察署檢察官偵查起訴。
    理  由
一、訊據被告乙○○固坦承有於前揭時地提供其咖啡ＳＨＯＰ作為賭博處所供壬○○
    、庚○○、戊○○、甲○○、辛○○、丙○○、丁○○、己○等人賭玩麻將之事
    實，惟矢口否認有何抽頭營利之意圖及供給賭博場所之行為，並辯稱：抽頭金是
    打玩麻將後供大家買飲料、吃東西之用，而前來之賭客均為好朋友，因咖啡ＳＨ
    ＯＰ剛開幕，特地來捧場，順便打麻將云云。惟查：
   （一）被告乙○○業於警訊中坦承經營上開賭場（見八十九年十二月一日警訊筆
         錄），核與其於偵訊及本院審理時所稱：前後共提供上址供人賭博麻將約
         四、五次等情相符（見八十九年十二月一日偵訊筆錄、及本院九十年三月
         八日訊問筆錄）。再參以賭客辛○○、丙○○及丁○○於警訊時均陳稱：
         並不認識當天另桌打麻將之賭客庚○○、戊○○等人；且辛○○、張吉堭
         又證稱：係經朋友介紹而與被告認識，加以證人辛○○、丙○○、丁○○
         、戊○○及甲○○等均證稱：係第一次至被告之咖啡ＳＨＯＰ打麻將等情
         （見本院同日訊問筆錄），顯與被告所辯均為朋友聚會消遣有異，衡情若
         非被告提供賭博場所，互不認識之人豈會聚集一室共賭之理，是被告所辯
         乃避重就輕之詞，其有供給賭博場所之事實甚明。
   （二）又被告自贏家所贏得之賭金中，按自摸抽頭二百元及每打四圈抽頭六百元
         之事實，業據被告於警訊中及本院審理時所自承，核與賭客戊○○、王劍
         志、辛○○、丙○○、丁○○、己○於警訊中供述之事實相符，且查獲當
         時賭資上萬元亦與一般朋友聚會消遣打玩之情節有異，益徵被告應有提供
         場所，抽頭營利之犯行，被告上開所辯顯屬事後卸責之詞，殊不足採。此
         外，復有被告所有供賭博用之麻將牌二付、骰子六粒、搬風球二粒及被告
         所得之抽頭金四佰元及賭資一萬五仟四百元扣案可稽，本件事證明確，被
         告犯行洵堪認定。
二、核被告所為，係犯刑法第二百六十八條之意圖營利供給賭博場所罪。被告前後供
    給賭場所犯行係反覆實施而犯同一之罪名，顯係基於概括犯意為之，應論以連續
    犯，以一罪論，並加重其刑。爰審酌被告並無賭博前科，有臺灣高等法院被告全
    國前案紀錄表及臺灣高雄地方法院檢察署刑案資料查註紀錄表各二件附卷可稽，
    被告之素行尚可，及犯後坦承部分犯行態度尚佳等一切情狀，量處如主文所示之
    刑，並諭知易科罰金之折算標準。至於扣案之麻將牌二付、骰子六粒、搬風球二
    粒，係供犯罪所用之物，為被告所有，業據被告供承在卷，爰依刑法第三十八條
    第一項第二款宣告沒收之，另扣案被告犯罪所得之抽頭金四百元，為被告所有，
    業據賭客辛○○、丙○○及丁○○供承在卷，且於賭桌上查獲，亦載明於卷附之
    臨檢現場檢查紀錄表上，應係被告犯罪所得之物甚明，爰依同法三十八條第一項
    第三款宣告沒收之。至於賭資一萬五千四百元，其中七千四百元為辛○○所有，
    三百元為丙○○所有，五千元為丁○○所有，一百元為庚○○所有，二千二百元
    為壬○○所有，四百元為甲○○所有，均非被告所有，亦非在賭檯上查獲之財物
    ，而係自賭客身上查獲，業據上開賭客供承在卷，顯非被告上開犯罪所得，爰不
    為沒收之諭知。
二、按被告犯罪後，刑法第四十一條第一項，已於九十年一月十日修正公布，並於同
    月十二日生效施行，其修正後規定為「犯最重本刑為五年以下有期徒刑之罪，而
    受六月以下有期徒刑或拘役之宣告，因身體、教育、職業或家庭之關係或其他正
    當事由，執行顯有困難者，得以一元以上三元以下折算一日，易科罰金。但確因
    不執行所宣告之刑，難收矯正之效，或難以維持法秩序者，不在此限。」舊法僅
    規定為「犯最重本刑為三年以下有期徒刑之罪，而受六月以下有期徒刑或拘役之
    宣告，因身體、教育、職業或家庭之關係，執行顯有困難者，得以一元以上三元
    以下折算一日，易科罰金。」比較新舊法之結果，修正後之現行刑法第四十一條
    第一項後段附加規定「但確因不執行所宣告之刑，難收矯正之效，或難以維持法
    秩序者不在此限」部分，對被告較為不利，依刑法第二條第一項但書之規定，自
    應適用修正前刑法第四十一條之規定，附此敘明。
據上論斷，應依刑事訴訟法第二百九十九條第一項前段、刑法第二條第一項但書、第
五十六條、第二百六十八條、第三十八條第一項第二款、第三款、修正前刑法第四十
一條，罰金罰鍰提高標準條例第一條前段、第二條，判決如主文。
中    華    民    國      九十          年      四      月      十      日
                            臺灣高雄地方法院刑事第二庭
                                審判長  法  官  黃三友
                                        法  官  廖建瑜
                                        法  官  高英賓
右正本證明與原本無異。
如不服本判決，應於送達後十日內，向本院提出上訴狀。
                                        書記官  林雯琪
中    華    民    國      九十          年      四      月      十      日
附錄法條：
刑法第二百六十八條
  意圖營利，供給賭博場所或聚眾賭博者，處三年以下有期徒刑，得併科三千元以下
  罰金。


司法院資訊處製作；財團法人民間司法改革基金會備份。
